【裁判字號】    97,審消債更,849
【裁判日期】    970619
【裁判案由】    聲請更生程序
【裁判全文】
臺灣高雄地方法院民事裁定         97年度審消債更字第849號
聲  請  人  甲○○
代  理  人  周君強律師
上列當事人因消費者債務清理事件，本院裁定如下：
    主  文
聲請人應於本裁定送達後十日內，補提如附表所示釋明協商不成
立及財產收入狀況之證明文件影本到院。
    理  由
一、按債務人對於金融機構因消費借貸、自用住宅借款、信用卡
    或現金卡契約而負債務，在聲請更生清算前，應提出債權人
    清冊，以書面向最大債權金融機構請求協商債務清償方案，
    並表明共同協商之意旨。消費者債務清理條例第151 條第1
    項訂有明文。另如自申請時起雖未逾90日，惟雙方已協商不
    成立，則依同法第153 條規定法理，亦得聲請更生或清算。
    再者，更生或清算不合程式、不備其他要件或拒絕提出關係
    文件者，法院應以裁定駁回之，但其情形可以補正者，法院
    應定期間先命補正，復為同條例第8 條、第46條所明定。
二、經查本件債務人向本院聲請更生，雖主張：其於消費者債務
    清理條例施行後，曾以書面向最大債權金融機構請求協商債
    務清償方案，並表明共同協商之意旨，惟經最大債權銀行以
    曾經參與協商成立，將聲請人申請退件，故而聲請更生等語
    ，然聲請人未提出其如主文所示釋明協商不成立及財產收入
    狀況等證明文件影本到院，爰定期命補正，如已遺失，請向
    相關單位申請補發，逾期未補正，則駁回其聲請，特此裁定
    。
附表：
1.聲請人前5 年勞保及前2 年健保之投保資料（包括投保單位及
  投保金額）。
2.聲請人每月扶養詹翊群8000元、詹于瑩6000元、詹祐齊7500元
  之明細收據或證明文件影本、聲請人之配偶身分證字號、最近
  2年國稅局財產歸屬及所得資料清單。
3.最近2 年每月膳食費9000元、交通費3000元、房租5000元、房
  貸11600 元及醫療費9000元之明細及收據等證明文件影本。
4.聲請人國稅局財產歸屬資料清單、95、96、97年綜合所得稅資
  料、薪資扣繳憑單或薪資收入證明。
5.提出財團法人聯合徵信中心最新信用紀錄。
6.聲請人及受扶養人之最新戶籍謄本正本；如租賃地與戶籍地不
  同，請陳報公婆租賃而租金由其支出之必要性。
7.提出所有不動產之登記謄本。
8.提出目前承租房屋之房屋租賃契約書影本及繳交租金之證明。
9.釋明房屋貸款未列於債權人清冊之理由。
10.釋明聲請人投資之「八老爺便利商店」及「貨櫃屋檳榔」，
   最近5 年每月平均營業額，並提出營利事業所得稅相關證明
   文件。
11.提出與債權人許麗妮借貸之證明文件影本及實際取得借款款
   項之相關證明。
12.釋明領取中低受入戶每月4000元之期間及相關證明文件。
中    華    民    國    97    年    6     月    19    日
              民事第五庭    法      官  林玉心
上為正本係照原本作成。
本件不得抗告。
中    華    民    國    97    年    6     月    19    日
                            書  記  官  吳慕瑩


司法院資訊處製作；財團法人民間司法改革基金會備份。
